ru: Стиль игры йо-йо: 1A (одна веревка / с отдачей или без отдачи); 2A (лупинг); 3A (трюки с двумя веревками); 4A (оффстринг); 5A (фрихенд); Для начинающих / универсальное; Другой
hr-HR: Stil igre jo-joom: 1A (jedna uzica / reaktivan ili nereaktivan); 2A (looping); 3A (trikovi s dvije uzice); 4A (izvan uzice / offstring); 5A (slobodna ruka / freehand); Početnički / opće namjene; Ostalo
de: Spielstil des Jojos: 1A (Einzelschnur / responsiv oder nicht responsiv); 2A (Looping); 3A (beidhändige Schnurtricks); 4A (Offstring); 5A (Freehand); Anfänger / Allzweck; Sonstige
sk-SK: Štýl hry s jojom: 1A (jedna šnúrka / responzívne alebo neresponzívne); 2A (looping); 3A (triky s dvoma šnúrkami); 4A (offstring); 5A (freehand); Pre začiatočníkov / na všeobecné použitie; Iné
fi: Jojoilutyyli: 1A (yksi naru / reagoiva tai ei-reagoiva); 2A (luuppaus); 3A (kahden käden narutemput); 4A (offstring); 5A (freehand); Aloittelija / yleiskäyttö; Muu
pt-PT: Estilo de jogo do ioiô: 1A (uma corda/reativo ou não reativo); 2A (looping); 3A (truques de corda com as duas mãos); 4A (offstring); 5A (freehand); Iniciante/uso geral; Outro
cs: Styl hry s jo-jo: 1A (jeden provázek / responzivní nebo neresponzivní); 2A (looping); 3A (triky se dvěma provázky); 4A (offstring); 5A (freehand); Začátečník / univerzální použití; Jiné
ja: ヨーヨーのプレイスタイル: 1A (シングルストリング / レスポンシブまたはアンレスポンシブ); 2A (ルーピング); 3A (ツーハンドストリングトリック); 4A (オフストリング); 5A (フリーハンド); 初心者向け/汎用; その他
zh-CN: 悠悠球玩法: 1A（单手线上花式 / 响应式或无响应式）; 2A（双手回旋花式）; 3A（双手线上花式）; 4A（离线花式）; 5A（离手花式）; 初学者/通用; 其他
sv: Jojo-spelstil: 1A (enkelsnöre/responsiv eller icke-responsiv); 2A (looping); 3A (tvåhands snörtrick); 4A (offstring); 5A (freehand); Nybörjare/allmänt bruk; Övrigt
nl: Speelstijl van de jojo: 1A (enkel touw / responsief of non-responsief); 2A (looping); 3A (tweehandige touwtrucs); 4A (offstring); 5A (freehand); Beginner / algemeen gebruik; Overig
ko: 요요 플레이 방식: 1A (싱글 줄 / 응답형 또는 비응답형); 2A (루핑); 3A (양손 줄 트릭); 4A (오프스트링); 5A (프리핸드); 초보자 / 다목적; 기타
bg-BG: Йо-йо стил на игра: 1A (единична връв / откликващо или неоткликващо); 2A (лупинг); 3A (трикове с връв с две ръце); 4A (офстринг); 5A (фрихенд); За начинаещи / общо предназначение; Други
vi: Phong cách chơi yo-yo: 1A (dây đơn / đáp ứng hoặc không đáp ứng); 2A (xoay vòng); 3A (kỹ thuật xoay dây bằng hai tay); 4A (rời dây); 5A (tự do); Người mới bắt đầu / đa dụng; Khác
lt-LT: Jojo žaidimo stilius: 1A (viena virvutė / reaguojantis arba nereaguojantis); 2A (kilpinis); 3A (virvutės triukai abiem rankomis); 4A (ne ant virvutės); 5A (laisvomis rankomis); Pradedantiesiems / bendros paskirties; Kita
el: Στυλ παιχνιδιού γιο-γιο: 1A (μονό κορδόνι / με ή χωρίς απόκριση); 2A (looping); 3A (κόλπα με κορδόνι με δύο χέρια); 4A (εκτός κορδονιού); 5A (ελεύθερο); Για αρχάριους / γενικής χρήσης; Άλλο
tr: Yo-yo oyun stili: 1A (tek ip / duyarlı veya duyarsız); 2A (döngü); 3A (çift el ip hareketleri); 4A (ipten bağımsız/offstring); 5A (serbest el/freehand); Başlangıç / genel amaçlı; Diğer
da: Spillestil for yo-yo: 1A (enkelt snor / responsiv eller uresponsiv); 2A (looping); 3A (tohånds-snortricks); 4A (offstring); 5A (freehand); Begynder/generelt formål; Andet
it: Stile di gioco dello yo-yo: 1A (cordino singolo / reattivo o non reattivo); 2A (looping); 3A (trick con cordino a due mani); 4A (offstring); 5A (freehand); Principiante / uso generale; Altro
th: รูปแบบการเล่นโยโย่: 1A (เชือกเส้นเดียว / ตอบสนองหรือไม่ตอบสนอง); 2A (ลูปปิ้ง); 3A (ทริกเชือกสองมือ); 4A (ออฟสตริง); 5A (ฟรีแฮนด์); ผู้เริ่มต้น / อเนกประสงค์; อื่นๆ
hu: Jojó játékstílusa: 1A (egy zsinór / reszponzív vagy nem reszponzív); 2A (looping); 3A (kétkezes zsinórtrükkök); 4A (offstring); 5A (freehand); Kezdő / általános célú; Egyéb
nb: Jojo-spillestil: 1A (enkel snor / responsiv eller ikke-responsiv); 2A (looping); 3A (tohånds snortriks); 4A (uten snor); 5A (frihånd); Nybegynner / generell bruk; Annet
es: Estilo de juego del yo-yo: 1A (una cuerda / con respuesta o sin respuesta); 2A (looping); 3A (trucos de cuerda con dos manos); 4A (offstring); 5A (freehand); Principiante / uso general; Otro
pt-BR: Ioiô estilo de uso: 1A (corda única / responsivo ou não responsivo); 2A (looping); 3A (manobras de corda com as duas mãos); 4A (offstring); 5A (freehand); Iniciante / uso geral; Outros
fr: Style de jeu du yo-yo: 1A (une seule ficelle / réactif ou non réactif); 2A (boucle); 3A (figures avec deux ficelles); 4A (offstring); 5A (freehand); Débutant / usage général; Autre
ro-RO: Stilul de joc cu yo-yo: 1A (o singură ață / reactiv sau nereactiv); 2A (bucle); 3A (trucuri cu ața cu două mâini); 4A (offstring); 5A (freehand); Începători/uz general; Altele
pl: Styl zabawy jojo: 1A (jeden sznurek / responsywne lub nieresponsywne); 2A (looping); 3A (tricki sznurkowe na dwie ręce); 4A (offstring); 5A (freehand); Początkujący / ogólne przeznaczenie; Inne
sl-SI: Stil igre z jo-jojem: 1A (enojna vrvica / odzivno ali neodzivno); 2A (zankanje); 3A (dvoročni triki z vrvico); 4A (offstring); 5A (prosti slog); Začetniki / splošna uporaba; Drugo
en: Yo-yo play style: 1A (single string / responsive or unresponsive); 2A (looping); 3A (two-handed string tricks); 4A (offstring); 5A (freehand); Beginner / general purpose; Other
zh-TW: 溜溜球玩法風格: 1A (單手繩球 / 回應式或無回應式); 2A (雙手迴旋); 3A (雙手繩球); 4A (離線); 5A (離手); 初學者 / 通用; 其他